# 在新租赁准则下，临时免租的会计处理

提问人：浪蝶 时间：2020-05-20 09:27:00
请教各位高手：
在新租赁准则下，在租赁期间，因临时、突发情况，出租方免租 2 个月，请问承租人如何处理？
因临时、突发情况免租，应该不属于准则25-27条所述因租赁选择权、担保余值等变化而需要重新计量租赁负债和租赁资产的情况，但若不调整租赁负债，则以摊余成本计量租赁负债时，会有余额无法冲平，是否可将该差异在免租当期根据租赁支出原核算方式，对应冲减成本费用？

回答人：chenyiwei
如果你所提到的是因本次新冠肺炎疫情导致的临时性免租安排，IASB正在就此启动对IFRS 16的紧急修订，预计 6月份内应当会有结果。预计届时财政部应当也会跟进对企业会计准则进行相应修订或者发布解释。请关注相关事项的最新进展。
相关征求意见稿请参考：http://kjs.mof.gov.cn/gongzuotongzhi/202004/t20200426_3504251.htm